【裁判字號】    96,上,311
【裁判日期】    970305
【裁判案由】    確認股東會決議無效
【裁判全文】
臺灣高等法院民事裁定                   96年度上字第311號
上  訴  人  板橋磚廠股份有限公司
法定代理人  甲○○
訴訟代理人  吳中仁律師
上  訴  人  乙○○
訴訟代理人  柯伊伶律師
上列當事人間請求確認股東會決議無效事件，上訴人對於中華民
國96年12月12日本院96年度上字第311號判決提起第三審上訴，
本院裁定如下：
    主    文
上訴人乙○○應於收受本裁定後7日內補繳第一、二、三審裁判
費共計新台幣90,677元。
上訴人板橋磚廠股份有限公司應於收受本裁定後7日內補繳第三
審裁判費新台幣21,502元。
    理    由
一、按公司股東請求撤銷股東會決議之訴，屬於財產權訴訟，其
    訴訟標地價額，應以原告如獲勝訴判決所得受之客觀上利益
    定之。且以一訴主張數項標的者，其價額合併計算之，訴訟
    標的之價額不能核定者，以同法第466條所定不得上訴第三
    審之最高利益額數加1/10定之，此觀同法第77條之2第1項前
    段及第77條之12規定自明。次按依民事訴訟法第481條準用
    同法第442條第2項規定，上訴不合程式或有其他不合法之情
    形而可以補正者，原審法院應定期間命其補正，如不於期間
    內補正，應以裁定駁回之。
二、本件上訴人乙○○起訴請求就上訴人板橋磚廠股份有限公司
    於95年2月7日、3月2日下午在台北市○○○路○段156號6樓
    所召開之股東臨時會決議宣告全部無效或應予撤銷，經原審
    判決敗訴上訴本院後，上訴人乙○○始就撤銷95年2月7日所
    召開之股東臨時會或宣告無效部分撤回上訴，本院判決後兩
    造均提起第三審上訴。
三、經查：
（一）本件訴訟之訴訟標的價額均屬不能核定，上訴人乙○○起
      訴之訴訟標的價額，就請求95年2月7日、3月2日召開之股
      東臨時會決議宣告全部無效或應予撤銷，依首揭說明，應
      各以165萬計算，合計330萬元，應徵第一審裁判費33,670
      元；第二審裁判費50,505元，上訴人乙○○除已繳納第一
      審裁判費6,000元、第二審裁判費9,000元外，其餘第一審
      裁判費27,670元、第二審裁判費41,505元，合計69,175元
      未據繳納，茲限於收受本裁定正本7日內，如數逕向本法
      院補繳，特此裁定。
（二）又上訴人乙○○、板橋磚廠股份有限公司均就其敗訴部分
      提起第三審上訴，核其訴訟標的價額為165萬元，應徵第
      三審裁判費26,002元，惟二人除繳納裁判費4,500元外，
      其餘21,502元未據繳納，茲限於收受本裁定正本7日內，
      如數逕向本法院補繳，逾期則裁定駁回第三審上訴，特此
      裁定。
中    華    民    國    97    年    3     月    5     日
                  民事第十四庭
                        審判長法  官  張  蘭
                              法  官  鄭純惠
                              法  官  袁靜文
正本係照原本作成。
如不服本裁定，應於收受送達後10日內向本院提出抗告狀，並應
繳納抗告費新台幣１千元。
中    華    民    國    97    年    3     月    5     日
                              書記官  殷丹妮


司法院資訊處製作；財團法人民間司法改革基金會備份。
